---
title: "Crítica dos Dados"
output:
  html_document: default
  pdf_document: default
---

```{r setup, include=FALSE}
knitr::opts_chunk$set(echo = TRUE)
library(tidyverse)
todos <- readRDS("todos.RDS")
dados <- readRDS("dados.RDS")
```

# Preliminares

```{r descritivas}
todos %>%
  summary()
todos %>%
  by(todos$Species, summary)
```

# Crítica Rudimentar dos Conjuntos de Dados

## Pontos de dados

Por acaso, a junção de todos os pontos de dados extrapola o mapa do Brasil?

```{r presence, cache=TRUE}
todos %>%
  ggplot(aes(x = Longitude, y = Latitude, color = Species)) +
  geom_point(alpha = .5) +
  coord_fixed() +
  theme(
    axis.title.x = element_blank(), axis.text.x = element_blank(), axis.ticks.x = element_blank(),
    axis.title.y = element_blank(), axis.text.y = element_blank(), axis.ticks.y = element_blank()
  )
todos %>%
  ggplot(aes(x = Longitude, y = Latitude, color = Species)) +
  geom_point(alpha = .5) +
  facet_wrap(~Species) +
  coord_fixed() +
  theme(
    axis.title.x = element_blank(), axis.text.x = element_blank(), axis.ticks.x = element_blank(),
    axis.title.y = element_blank(), axis.text.y = element_blank(), axis.ticks.y = element_blank()
  )
todos %>%
  ggplot(aes(x = Longitude, y = Latitude, color = Presence)) +
  geom_point(alpha = .5) +
  facet_wrap(~Species) +
  coord_fixed() +
  theme(
    axis.title.x = element_blank(), axis.text.x = element_blank(), axis.ticks.x = element_blank(),
    axis.title.y = element_blank(), axis.text.y = element_blank(), axis.ticks.y = element_blank()
  )
```

Não extrapola --> Bom

## Dados ambientais

Os dados ambientais da mesma região foram transcritos da mesma forma para todas as espécie?

```{r ambientais, cache=TRUE}
todos %>%
  select(-Fid, -Presence, -Species) %>%
  group_by(Latitude, Longitude) %>% # dentro de cada quadradinho,
  summarise_at(vars(-Latitude, -Longitude), mad) %>% # mede dispersão de cada regressora
  gather(var, value, -Latitude, -Longitude) %>% 
  ggplot(aes(x = Longitude, y = Latitude, color = value)) +
  geom_point() +
  facet_wrap(~ var) +
  ggtitle(
    "Dispersão das características ambientais segundo espécie em cada quadrado",
    "Desejável == 0"
  ) +
  coord_fixed() +
  theme(
    axis.title.x = element_blank(), axis.text.x = element_blank(), axis.ticks.x = element_blank(),
    axis.title.y = element_blank(), axis.text.y = element_blank(), axis.ticks.y = element_blank()
  )
```

Sim, foram transcritos da mesma forma para todas as espécies --> Bom

## Características ambientais segundo os dados

```{r quem_tem_mais}
lapply(dados, nrow)
```

Como *Puma_yagouaroundi* tem mais pontos (== quadrinhos), vou trabalhar com ele.

```{r cada_ambiental}
dados$Puma_yagouaroundi -> teste
teste %>%
  select(-FID, -P_yagouaroundi_P_A) %>%
  gather(var, value, -latitude, -longitude) %>%
  group_by(var) %>%
  mutate(value = value / max(value)) %>% 
  ungroup() %>% 
  ggplot(aes(x = longitude, y = latitude, color = value)) +
  geom_point(show.legend = FALSE) +
  facet_wrap(~ var) +
  ggtitle("Características Ambientais") +
  coord_fixed() +
  theme(
    axis.title.x = element_blank(), axis.text.x = element_blank(), axis.ticks.x = element_blank(),
    axis.title.y = element_blank(), axis.text.y = element_blank(), axis.ticks.y = element_blank()
  )
options(scipen = 999)
teste %>%
  select(-FID, -P_yagouaroundi_P_A) %>%
  gather(var, value, -latitude, -longitude) %>%
  group_by(var) %>% 
  summarise_at(vars(value), funs(min, max)) %>%
  mutate_at(vars(-var), round, digits = 2)
options(scipen = 0)

```


